臺灣板橋地方法院刑事判決　　　　　　　94年度訴字第2297號
公　訴　人　臺灣板橋地方法院檢察署檢察官
被　　　告　甲○○
上列被告因違反毒品危害防制條例案件，經檢察官提起公訴（94
年度核退毒偵字第1663號），本院於準備程序進行中，被告就被
訴事實為有罪之陳述，經告知被告簡式審判程序之旨，並聽取當
事人之意見後，裁定進行簡式審判程序判決如下：
    主  文
甲○○連續施用第一級毒品，累犯，處有期徒刑捌月。
扣案第一級毒品海洛因壹包（重零點肆公克）沒收銷燬之，扣案
注射針筒壹支沒收。
    事  實
一、甲○○前於民國92年間，因施用毒品案件，經臺灣臺北地方
    法院以92年度毒聲字第987 號裁定送請觀察、勒戒後，認無
    繼續施用毒品之傾向，於92年6 月11日執行完畢釋放，並經
    臺灣臺北地方法院檢察署檢察官以92年度毒偵字第1131號為
    不起訴處分確定。甲○○又於93年間施用毒品，經本院以93
    年度簡字第3435號判決判處有期徒刑4 月確定，於93年9 月
    24日易科罰金執行完畢。詎甲○○不知悔改，又於前開觀察
    、勒戒處分執行完畢釋放及有期徒刑執行完畢後之5 年以內
    ，基於施用第一級毒品海洛因之概括犯意，自94年3 月間之
    某日起，至94年6 月12日之某時止，連續多次在臺北縣三重
    市○○○路230 巷8 號5 樓住處內或臺北縣三重市不特定賓
    館房間內，多次以針筒注射之方式施用第一級毒品海洛因。
    嗣於94年6 月12日凌晨3 時10分許，在臺北縣三重市○○路
    15號上格賓館506 室為警查獲，並扣得甲○○所有之海洛因
    1 包（重0.4 公克）、針筒1 支。
二、案經臺北縣政府警察局三重分局報請臺灣板橋地方法院檢察
    署檢察官偵查起訴。
    理  由
一、按除被告所犯為死刑、無期徒刑、最輕本刑為三年以上有期
    徒刑之罪或高等法院管轄第一審案件者外，於第一次審判期
    日前之準備程序進行中，被告先就被訴事實為有罪之陳述時
    ，審判長得告知被告簡式審判程序之旨，並聽取當事人、代
    理人、辯護人及輔佐人之意見後，裁定進行簡式審判程序，
    刑事訴訟法第273 條之1 第1 項定有明文。經核本件被告甲
    ○○所犯係死刑、無期徒刑、最輕本刑為3 年以上有期徒刑
    以外之罪，其於準備程序中就被訴事實為有罪之陳述，經
    法官告知簡式審判程序之旨，並聽取公訴人、被告之意見後
    ，本院爰依首揭規定，合議裁定由受命法官獨任進行簡式審
    判程序，合先敘明。
二、前揭犯罪事實，業據被告甲○○坦承不諱，且被告於94年6
    月12日為警查獲後取尿送請檢驗之結果，呈鴉片類陽性反應
    ，有臺灣檢驗科技股份有限公司濫用藥物尿液檢驗報告在卷
    可稽。且被告於94年6 月12日凌晨3 時10分許，在臺北縣三
    重市○○路15號上格賓館506 室為警查獲時，當場扣得海洛
    因1 包（重0.4 公克）、針筒1 支等物，有自願受搜索同意
    書、搜索、扣押筆錄、扣押物品目錄表在卷為證，足認被告
    之自白與事實相符，洵堪採認。又被告曾於92年間，因施用
    毒品案件，經臺灣臺北地方法院以92年度毒聲字第987 號裁
    定送請觀察、勒戒後，認無繼續施用毒品之傾向，於92年6
    月11日執行完畢釋放，並經臺灣臺北地方法院檢察署檢察官
    以92年度毒偵字第1131號為不起訴處分確定，有臺灣高等法
    院被告全國前案紀錄表附卷為據，足認被告於前開觀察、勒
    戒處分執行完畢釋放後之5 年以內，再犯本件施用毒品之犯
    行明確，應依法論處。
三、核被告所為，係犯毒品危害防制條例第10條第1 項之施用第
    一級毒品罪。被告施用前、後持有第一級毒品之犯行，為施
    用之高度行為所吸收，均不另論罪。被告多次施用第一級毒
    品之犯行間，時間緊接，犯罪構成要件相同，顯係基於概括
    犯意反覆為之，應依連續犯規定論以一罪，並依法加重其刑
    。起訴意旨雖僅就被告於為警採尿前之一次施用第一級毒品
    提起公訴，惟被告多次施用第一級毒品之犯行間，既有連續
    犯之裁判上一罪關係，為起訴效力所及，本院自應擴張併予
    審究。又被告於93年間施用毒品，經本院以93年度簡字第34
    35號判決判處有期徒刑4 月確定，於93年9 月24日易科罰金
    執行完畢，有臺灣高等法院被告全國前案紀錄表附卷可稽，
    被告於前開有期徒刑執行完畢後之5 年以內，再犯本件法定
    本刑有期徒刑以上之罪，為累犯，應依法遞加重其刑。爰審
    酌被告履犯毒品罪行，曾經入所勒戒，並曾受徒刑執行，迄
    未能戒除，顯已積習難斷，惟酌以被告本件施用毒品之動機
    、目的、所生危害，及其犯後能坦承犯行，態度良好等一切
    情狀，量處如主文所示之刑。扣案毒品海洛因1 包（重0.4
    公克），為當場查獲之毒品，應予宣告沒收銷燬；扣案注射
    針筒1 支，則為被告所有供犯罪所用之物，此據其供承在卷
    ，應予宣告沒收。
據上論斷，應依刑事訴訟法第273 條之1 第1 項、第299 條第1
項前段，毒品危害防制條例第10條第1 項、第18條第1 項前段、
第23條第2 項，刑法第11條前段、第56條、第47條、第38條第1
項第2 款，判決如主文。
本案經檢察官陳孟黎到庭執行職務。
中　　華　　民　　國　　94　　年　　11　　月　　25　　日
                    刑事第十一庭    法  官  林漢強
以上正本證明與原本無異。
如不服本判決，應於判決送達後10日內，向本院提出上訴狀。
                                    書記官  黃大千
中　　華　　民　　國　　94　　年　　11　　月　　25　　日
附錄本案論罪科刑所用法條全文：
毒品危害防制條例第10條
施用第一級毒品者，處六月以上五年以下有期徒刑。
施用第二級毒品者，處三年以下有期徒刑。
